【裁判字號】    89,上訴,924
【裁判日期】    890612
【裁判案由】    毒品危害防制條例
【裁判全文】
臺灣高等法院臺南分院刑事判決         八十九年度上訴字第九二四號 Ｇ
      上  訴  人  臺灣雲林地方法院檢察署檢察官
      被      告  甲  ○  ○
    指定辯護人  本院公設辯護人丙○○
右上訴人因被告違反毒品危害防制條例案件，不服臺灣雲林地方法院八十九年度訴字
第一五七中華民國八十九年六月十二日第一審判決（起訴案號：臺灣雲林地方法院檢
察署八十九年度偵字第五四二號），提起上訴，本院判決如左：
      主      文
原判決撤銷。
甲○○轉讓第二級毒品，累犯，處有期徒刑壹年貳月。
      事      實
一、甲○○於民國（下同）八十二年間，曾犯麻醉藥品管理條例罪，經最高法院判處
    有期徒刑五年，至八十八年九月一日執行完畢，猶不知悔改，復於八十九年一月
    十七日晚上九時許，在雲林縣台西鄉○○村○鄰○○路三十巷十五號其住處，將
    第二級毒品安非他命（以下簡稱安非他命）一小包無償讓予乙○○施用。嗣於八
    十九年一月二十四日晚上十一時五十分許，為警在雲林縣臺西鄉○○村○鄰○○
    路三十巷十五號，查扣甲○○所有之安非他命四包（毛重共二．七公克）、空夾
    鏈袋十五個、吸管五支，而查獲上情。
二、案經雲林縣警察局臺西分局移送臺灣雲林地方法院檢察署偵查起訴。
      理      由
一、訊據被告甲○○固坦承持有右開扣案之安非他命四包、空夾鏈袋十五個、吸管五
    支之事實不諱，惟否認有上開犯行，辯稱：上開安非他命係伊自行吸食之用。因
    伊在六輕清理運煤船，晚上沒睡，為提神故分裝帶在身上吸用，並無轉讓供乙○
    ○施用，至乙○○到伊家偷取吸食伊不知情等語。
二、惟查被告甲○○於原審供稱：「當時他（指乙○○）跟我討安非他命吸，並說要
    拿一千元來買，我說我沒有在賣，而乙○○知道我安非他命都放在我房間床下，
    我就叫乙○○自己去拿，我沒有向他拿一千元，他也沒有拿一千元出來」。又稱
    ：「我將我吸剩一泡安非他命份量的結晶送給乙○○，當時安非他命放在吸食燈
    泡內，乙○○自己點火燒烤吸」。核與乙○○所供：「我要跟他（指被告甲○○
    ）買一千元的安非他命，他有拿一包安非他命給我，但他沒有收錢，叫我把錢留
    下來做零用錢」、「是免費送一包安非他命，而沒有收一千元」、「當天甲○○
    叫我自己去拿，我就在床下拿出一個裡面有殘留安非他命殘渣的燈泡吸食，另外
    在他房間抽屜內，找到一包剩下一泡的安非他命」之情節相符（詳原審卷第三十
    六頁、第三十七頁）。乙○○於本院審理時亦稱：「我要向他買，甲○○說不用
    ，就給我吸食」即被告亦承認剩下一點，乙○○自己拿去（詳本院卷第三十頁、
    第三十一頁）。又扣案之四小包顆粒、夾鏈袋十五個、吸管等經送法務部調查局
    鑑驗，含有甲基安非他命成份（淨重一．八六克），亦有該局檢驗通知書影本在
    卷可憑（附於原審卷第十二頁、第十三頁），是被告轉讓第二級毒品安非他命供
    乙○○吸食已甚明確，空言否認，辯稱乙○○到伊家偷取吸食伊不知情云云，顯
    係圖卸刑責之詞，不足採信，犯行應堪認定。
三、查被告轉讓第二級毒品，核其所為係犯毒品危害防制條例第八條第二項之罪，檢
    察官認被告係犯同條例第四條第二項、第五條第二項之販賣及意圖販賣而持有第
    二級毒品罪，起訴法條尚有未洽，應予變更。被告於民國八十二年間，曾犯麻醉
    藥品管理條例罪，經最高法院判處有期徒刑五年，至八十八年九月一日執行完畢
    ，五年內再犯有期徒刑之本罪，係累犯，依法應加重其刑。原審不察，遽予無罪
    之諭知，自有未洽，檢察官上訴意旨，認被告係犯同條例第四條第二項、第五條
    第二項之販賣及意圖販賣而持有第二級毒品罪，而指摘原判決不當，固不足採（
    理由詳如後述），惟原判決既有可議，自應予撤銷改判，爰審酌被告之素行不佳
    及其犯罪情狀等情，量處有期徒刑壹年貳月。至查扣之甲○○所有之安非他命四
    包（毛重共二．七公克）、空夾鏈袋十五個、吸管五支己於原審八十九年易字第
    一八二號甲○○違反毒品危害防制條例案中予以宣告沒收銷燬，故不再重覆宣告
    沒收銷燬。
四、至檢察官認為被告甲○○係犯販賣安非他命及意圖販賣而持有安非他命罪嫌，係
    以乙○○於警訊及偵查中所為之指述依據。惟查：
    （一）乙○○於警訊及偵查中雖指稱：伊曾於八十九年一月十七日晚上九時許在
          上開甲○○住處，以一千元之代價向甲○○購買安非他命一小包云云，然
          其於原審調查時始則供稱：伊於八十九年一月十七日晚上九時許在右開丁
          文修住處，欲向甲○○購買一千元之安非他命，他雖有拿一包安非他命給
          伊，但他並未收錢，叫我把錢留下來作零用錢，復改口供稱：甲○○於八
          十九年一月十七日晚上九時許，在其住處叫伊自己去拿安非他命，伊就在
          甲○○房間之床下拿出一個裡面殘留有安非他命殘渣之吸食燈泡，另外在
          甲○○房間之抽屜內找到一包剩下可吸一泡之安非他命，而事前甲○○並
          未說要將其放在房間抽屜內的一包安非他命送給伊吸云云，其指述既前後
          不一，尚不得遽以證人乙○○有瑕疵之指證，作為認定被告甲○○有販賣
          安非他命之依據。
    （二）警方雖扣得被告甲○○持有之安非他命四小包，然被告甲○○供稱：扣案
          之四小包安非他命係供伊自己吸食之用，並非供販賣之用等語，且被告丁
          文修於八十九年一月二十四日為警查獲時，除扣得四小包安非他命及空夾
          鏈袋十五個、吸管五支外，並因施用安非他命，經原審以八十九年度毒聲
          字第一三八號裁定送勒戒處所觀察、勒戒，因有繼續施用毒品之傾向，再
          以八十九年度毒聲字第三二六號裁定令入戒治處所施以強制戒治一年，此
          有原審八十九年度易字第一八二號判決書一紙附卷可稽，足見被告甲○○
          確有在施用安非他命，而扣案之安非他命僅淨重一．八六克，顯與販賣安
          非他命之人通常係持有大量安非他命之情形不符，佐以被告甲○○既有施
          用安非他命習性，則其持有少量安非他命及吸管亦符常情，故扣案之四小
          包安非他命應係供被告甲○○吸食之用，無從證明係供其販賣之用。
    （三）被告甲○○為警查獲時，警方雖在其房間之垃圾桶內共扣得夾鏈袋十五個
          ，其中二個沾有安非他命殘留，另十二個空夾鏈袋無毒品反應，並有一個
          空夾鏈袋經檢驗沾有第一級毒品海洛因殘留，此有法務部調查局八十九年
          四月十二日00000000000號檢驗通知書在卷足憑，則上開二個
          沾有安非他命殘留之夾鏈袋及一個沾有第一級毒品海洛因殘留之夾鏈袋，
          顯係供施用安非他命及海洛因所用之物，而非供販賣安非他命所用之物。
          被告甲○○既辯稱：伊因伊在六輕清理運煤船，晚上沒睡，為提神並控制
          用量故分裝帶在身上吸用，尚屬可信。而本件既未查扣販毒者分裝安非他
          命時常用之電子秤、天平（使用上開工具方能使分裝待售之安非他命分量
          均等）、帳冊等證物，自不得遽認扣案之十五個夾鏈袋係供被告甲○○販
          賣安非他命之用。此外又查無其他積極證據，足以證明被告甲○○涉有販
          賣安非他命及意圖販賣而持有安非他命之犯行，不能僅憑證人乙○○先前
          有瑕疵的指證，即遽為不利於被告甲○○之認定，自應依轉讓第二級毒品
          罪論處，並予敘明。
五、據上論斷，應依刑事訴訟法第三百六十九條第一項前段、第三百六十四條、第二
    百九十九條第一項前段、第三百條、毒品危害防制條例第八條第二項、刑法第四
    十七條，判決如主文。
本案經檢察官劉欽銘到庭執行職務。
中    華    民    國      八十九      年      九      月      七        日
                                  臺灣高等法院臺南分院刑事第六庭
                                      審判長法官  林    金    村
                                            法官  徐    宏    志
                                            法官  戴    勝    利
右正本證明與原本無異。
如不服本判決，應於判決送達後十日內向本院提出上訴狀，其未敘述理由者並應於提
出上訴狀後十日內向本院補提理由書（應附繕本)。
                                      法院書記官  吳    銘    添
中    華    民    國      八十九      年      九      月      八        日
附錄本判決論罪科：
毒品危害防制條例第八條第二項：轉讓第二級毒品者，處六個月以上五年以下有期徒
                              刑，得併科新臺幣七十萬元以下罰金。


司法院資訊處製作；財團法人民間司法改革基金會備份。
